臺灣高等法院臺南分院刑事判決
110年度上訴字第1315號
上  訴  人  臺灣雲林地方檢察署檢察官陳淑香
上  訴  人  
即  被  告  楊明龍
指定辯護人  本院公設辯護人簡松柏  
上列上訴人因被告違反毒品危害防制條例案件，不服臺灣雲林地
方法院109年度訴字第585號中華民國110年10月15日第一審判決
（起訴案號：臺灣雲林地方檢察署109年度偵字第2389號、第509
5號、第5096號。移送併辦案號：同署109年度偵字第5633號），
提起上訴，本院判決如下：
    主  文
上訴駁回。
    事  實
一、楊明龍明知甲基安非他命係毒品危害防制條例第2條第2項第
    2款所列管之第二級毒品，不得非法持有、販賣，竟仍為下
    列行為：
  ㈠基於販賣第二級毒品甲基安非他命以營利之各別犯意，以扣
    案之蘋果廠牌白色面板行動電話1支（即附表二編號9，搭配
    扣案之門號0000000000號SIM卡，下合稱本案0936號行動電
    話）作為聯絡工具（附表一編號1至6、11至14部分），或以
    不詳聯繫方式（附表一編號7至10部分），分別於附表一編
    號1至14所示之時間、地點，以表列所示方式，販賣第二級
    毒品甲基安非他命給各該買受人。嗣楊明龍於民國109年3月
    25日23時許，在雲林縣麥寮鄉○○○路與○○路口被警攔查，楊
    明龍同意搜索，經警扣得其販賣所餘之甲基安非他命3包（
    如附表二編號1至3所示）、電子磅秤1臺（下稱甲電子磅秤
    ，如附表二編號8）、本案0936號行動電話1支（附表二編號
    9）、帳冊1本（附表二編號11）等物。
  ㈡另自上開為警搜索後至109年3月30日23時許前之某日某時許
    ，為供己施用，基於持有第二級毒品甲基安非他命純質淨重
    20公克以上之犯意，在不詳地點，向真實姓名、年籍不詳之
    毒品上游購得總重量不詳、但達純質淨重20公克以上之第二
    級毒品甲基安非他命而持有之，並施用其中部分之甲基安非
    他命（涉嫌施用毒品部分經執行觀察、勒戒後，由檢察官另
    為不起訴處分，非本案審理範圍，詳如後述）。嗣楊明龍於
    109年3月30日23時許，在雲林縣麥寮鄉○○路與○○路口被警攔
    查，經楊明龍同意搜索，經警扣得上開購入持有之甲基安非
    他命6包（驗餘淨重共23.7946公克、純質淨重共23.7643公
    克，詳如附表三編號1至6所示）、電子磅秤1臺（下稱乙電
    子磅秤，即附表三編號7）、毒品分裝袋1批等物（即附表三
    編號8）。
二、案經雲林縣警察局臺西分局、雲林縣警察局西螺分局及憲兵
    指揮部雲林憲兵隊報告臺灣雲林地方檢察署檢察官偵查起訴
    暨移送併辦。
    理  由
甲、有罪部分：
壹、程序部分：
一、被告經合法傳喚，無正當理由不到庭，爰不待其陳述逕行判
    決。
二、關於審理範圍：
　㈠刑事訴訟法第273條第1項第1款規定，法院得於第一次審判期
    日前，傳喚被告或其代理人，並通知檢察官、辯護人、輔佐
    人到庭，行準備程序，為起訴效力所及之範圍與有無變更檢
    察官所引應適用法條之情形之處理。而檢察官之起訴書固應
    記載被告之犯罪事實及所犯法條，惟如記載不明確或有疑義
    ，事關法院審判之範圍及被告防禦權之行使，自應於準備程
    序中，經由訊問或闡明之方式，先使之明確。茍法院就起訴
    書所記載關於被告犯罪事實及所犯法條不明確或有疑義之部
    分，經由訊問或闡明之方式，加以更正，當事人復無爭執，
    則法院就已更正之被告犯罪事實及所犯法條，依法定訴訟程
    序進行審判，即不能指為違法（最高法院109年度台上字第5
    859號判決意旨參照）。被告為警第一次查獲前的各次販賣
    第二級毒品犯行，與為警第二次查獲持有逾量第二級毒品犯
    行，二部分犯行各別獨立而截然可分，然起訴書就被告第二
    次為警查獲之持有第二級毒品犯行，漏未記載被告係基於何
    種犯意持有之，經原審訊問及闡明後，被告當庭陳稱：我在
    第一次被查獲後，身上已經沒有毒品了，後來又去買一次，
    是為了自己施用（原審卷二第117頁），一審公訴檢察官則
    補充表示：被告為警第一次查獲毒品之持有行為，為被告各
    次販賣第二級毒品犯行吸收（本院註：即起訴書第3頁論罪
    法條欄所載：被告意圖販賣而持有第二級毒品，與販賣第二
    級毒品間，為法條競合關係，請論以販賣第二級毒品罪），
    被告為警第二次查獲毒品之持有行為，另外成立持有逾量第
    二級毒品罪。另被告為警第一次查獲如附表二所示之毒品中
    ，附表二編號4至7扣案物另含有第三、四級毒品成分之毒品
    ，僅單純描述查獲之結果，並非起訴範圍等語（見原審卷二
    第116至117頁、第218至219頁），被告及辯護人對於檢察官
    上開補充說明均表示沒有意見等語（見原審卷二第116至117
    頁、第218至219頁），依上開說明，本院應以此為審理範圍
    。
  ㈡檢察官於原審移送併辦部分（臺灣雲林地方檢察署109年度偵
    字第5633號），因與本案起訴之犯罪事實相同（除起訴書附
    表編號6至10部分外），本院自得予以審理。
三、關於證據能力部分：
　　本判決所引用被告以外之人於審判外之陳述，檢察官、被告
    及辯護人均表示同意有證據能力（見原審卷一第111至112頁
    、本院卷第89頁），本院審酌該等證據之取得過程並無瑕疵
    ，與本案待證事實間復有相當之關聯性，依據刑事訴訟法第
    159條之5規定均得作為證據。
貳、實體部分：
一、上開犯罪事實，業據被告於偵查中、原審及本院審理時坦承
    不諱（見原審偵聲卷第31至32頁；偵2389號卷第121、163頁
    ；原審卷一第24頁、第111頁；原審卷二第18頁、第114頁）
    ，並有下列證據可資佐證，被告上開犯行事證明確，堪予認
    定：
　㈠附表一編號1至10部分：有陳金忠、陳星光於警詢、偵訊之證
    述（見他2042號卷第77至93頁、第97至101頁、第105至127
    頁、第141至143頁、第223至234頁、第237至239頁），及被
    告與陳金忠之通訊監察譯文、扣案之帳冊內頁影本可參（見
    偵2389號卷第35頁、第139至141頁、第143至146頁）。
　㈡附表一編號11部分：有吳建仁於警詢、偵訊及原審審理時之
    證述（見偵2389號卷第85至97頁、第101至103頁，他2042號
    卷第149至154頁、第171至175頁，原審卷二第117至135頁）
    ，及被告與吳建仁之通訊監察譯文可證（見偵2389號卷第15
    3至154頁）。
　㈢附表一編號12至14部分：有傅文和於警詢、偵訊之證述（見
    他2042號卷第205至214頁、第217至219頁），及被告與傅文
    和之通訊監察譯文可證（見偵2389號卷第149至151頁）。
　㈣此外，並有被告兩次被警察攔檢查扣如附表二、三所示之物
    、搜索扣押筆錄、扣押物品目錄表及扣押物品清單、現場照
    片，原審法院109年聲監字第48號、109年聲監續字第169號
    通訊監察書及電話附表，衛生福利部草屯療養院109年4月20
    日、4月22日、110年3月4日鑑驗書，臺灣雲林地方檢察署11
    0年1月25日函暨扣押物品清單、扣押物暨初步檢測照片40張
    在卷可證（見警422號卷第7至10頁，警482號卷第47至52頁
    ，他2042號卷第43至47頁、第51頁，原審卷一第83至85頁、
    第91至97頁、第217至223頁、第227至229頁、第305至307頁
    、第391至405頁、第435頁、第479頁）。　
二、論罪：
  ㈠行為後法律有變更者，適用行為時之法律。但行為後之法律
    有利於行為人者，適用最有利於行為人之法律，刑法第2條
    第1項定有明文。
　　毒品危害防制條例第4條第2項、第17條第2項規定於109年1
    月15日修正公布，被告本案販賣第二級毒品犯行後，上開修
    正規定於109年7月15日生效施行，修正後第4條第2項提高有
    期徒刑之最低度、提高得併科罰金之最高度，且修正後第17
    條第2項規定被告須於偵查及「歷次」審判中均自白犯罪，
    始得減輕其刑，經整體比較後，新法並未對被告較有利，則
    本案被告販賣第二級毒品犯行部分，自應適用修正前毒品危
    害防制條例第4條第2項規定處斷，且應一體適用修正前毒品
    危害防制條例第17條第2項之規定。
　㈡至於毒品危害防制條例第11條第4項持有第二級毒品純質淨重
    20公克以上之持有逾量第二級毒品罪，因未修正，亦無同條
    例第17條第2項偵、審自白減刑之適用問題，即無新舊法比
    較問題。
  ㈢核被告就犯罪事實一㈠即附表一編號1至14所為，均係犯修正
    前毒品危害防制條例第4條第2項之販賣第二級毒品罪。被告
    為了販賣第二級毒品而持有第二級毒品之低度行為，各為販
    賣第二級毒品之高度行為所吸收，皆不另論罪。
　㈣被告就犯罪事實一㈡即附表一編號15部分：
　⒈我國刑法採刑罰與保安處分雙軌制，是若被告初次施用毒品
    並同時持有逾法定數量毒品時，由於觀察勒戒、強制戒治性
    質上係屬保安處分，與刑罰性質不同，故針對同一犯行併予
    諭知刑罰及保安處分者自無不可（例如對竊盜慣犯同時宣告
    強制工作），且此時持有逾法定數量毒品行為之不法內涵已
    非嗣經不起訴處分之施用毒品行為所得涵蓋，故法院除應就
    被告所為論以持有逾法定數量毒品罪刑外，另應就施用毒品
    犯行部分裁定令入勒戒處所施以觀察勒戒，此亦為刑罰與保
    安處分雙軌制之使然，並無違反一事不二罰原則（最高法院
    107年度台上字第3919號判決意旨參照）。準此，本案犯罪
    事實一㈡即附表一編號15部分，被告持有附表三所示之第二
    級毒品甲基安非他命純質淨重已逾20公克，雖被告持有該等
    毒品之目的是供己施用（原審卷二第117頁被告供述參照）
    ，且其施用毒品犯行業經原審法院裁定觀察勒戒（原審卷一
    第293至295頁裁定書參照），但其持有逾法定數量毒品行為
    之不法內涵無法被該施用毒品行為所涵蓋，自仍應追訴處罰
    。
  ⒉故核被告就犯罪事實一㈡即附表一編號15所為，係犯毒品危害
    防制條例第11條第4項之持有第二級毒品純質淨重20公克以
    上之罪。
  ㈤被告所犯上開15罪，犯意各別，行為互殊，應予分論併罰。
三、刑的減輕事由：　　
　㈠修正前毒品危害防制條例第17條第2項規定：「犯第4條至第8
    條之罪於偵查及審判中均自白者，減輕其刑」。被告對於犯
    罪事實一㈠即附表一編號1至14各次販賣第二級毒品犯行，於
    偵查、審判中均坦承不諱，皆應依修正前毒品危害防制條例
    第17條第2項規定減輕其刑。
　㈡被告並無毒品危害防制條例第17條第1項供出毒品來源因而查
    獲正犯的減刑適用：
　　被告雖曾指認其本案第二級毒品上游為周國隆（他2042號卷
    第245頁、第261頁，警422號卷第53頁，偵2389號卷第119頁
    、第125頁、第163頁），然因被告無法明確指出其向上游周
    國隆購買毒品之時間、地點及年籍資料，因指證資料不足，
    致無法溯源追查，雲林縣警察局台西分局即無法查獲周國隆
    販毒給被告犯行。另周國隆因另案羈押，經雲林縣警察局西
    螺分局借提訊問後否認販毒給被告，雲林縣警察局西螺分局
    亦無法查獲周國隆販毒給被告犯行。另檢察署亦無因被告的
    指述而查獲周國隆，以上均據雲林縣警察局台西分局於109
    年8月31日、雲林縣警察局西螺分局於109年9月4日、臺灣雲
    林地方檢察署於109年10月7日函覆原審法院在卷可參（原審
    卷一第231頁、第251頁以下、第259頁），因此被告並無此
    條減刑的適用。
　㈢被告並無刑法第59條情輕法重的減刑適用：
　　被告上訴雖然主張其僅係小額販毒者，偶爾零星販毒，請求
    依刑法第59條減刑等語（本院卷第19頁）。然查：販毒輕則
    危害他人身體健康，重則助長毒品流通，危害國民健康，並
    進而衍生相關治安問題，販毒者惡性非輕，被告正值青壯，
    且當庭自陳：學歷為○○畢業，曾從事油漆工、設備拆裝、螺
    絲拆裝工作，有藉由正當工作謀生能力，未婚無子女賴其扶
    養，有姊姊，至多僅須扶養父母（原審卷二第242頁），沒
    有一定要鋌而走險販毒賺錢之不得已理由，加上被告販賣第
    二級毒品犯行，經符合上開減刑後，最低已可判處有期徒刑
    3年6月，因此客觀上並無任何情輕法重之處，而無刑法第59
    條減刑適用的餘地。
四、駁回被告上訴的理由：
　㈠原審審理後，認為被告上開犯行事證明確，乃適用上開實體
    法規，並審酌被告行為前並無經判刑確定之紀錄（被告前案
    紀錄表參照），素行尚可，惟被告販賣第二級毒品犯行，增
    加第二級毒品在社會流通之危險性，輕則戕害個人身心，重
    則間接引發各種犯罪，對社會秩序危害非輕，且被告為警第
    一次查獲後，未能知所警惕，再犯持有第二級毒品純質淨重
    20公克以上罪，實非可取，惟念被告坦承犯行，態度尚可，
    參以本案販賣甲基安非他命之價格、對象，本案持有第二級
    毒品純質淨重20公克以上之重量、持有時間等情節，兼衡被
    告於原審自陳因經濟因素販毒之動機，高中畢業之智識程度
    ，及生活情況、工作情況（提出員工在職證明書）等一切情
    狀（原審卷二第169頁、第242至243頁），分別量處如附表
    一所示之刑，並就被告所犯之罪刑，考量各罪罪質、販賣對
    象、犯罪情節、時間差距、持有毒品之數量等一切情形，定
    其應執行有期徒刑4年11月。
　㈡其次，原審就沒收部分並說明：　
  ⒈扣案如附表二編號1至3、附表三編號1至6所示之第二級毒品
    甲基安非他命共9包（各含包裝袋1只），均應依毒品危害防
    制條例第18條第1項前段規定，各於被告本案最後1次販賣第
    二級毒品主文項下（即附表一編號14犯行）、被告持有第二
    級毒品純質淨重20公克以上之罪主文項下（即附表一編號15
    犯行）宣告沒收銷燬之（包裝袋無法與毒品完全析離，應一
    併沒收銷燬；鑑驗用罄毒品，既已滅失，自無庸再予宣告沒
    收銷燬）。
　　至於扣案如附表二編號4至7所示毒品，與本案並無相關，檢
    察官表示將另行處理，不於本案聲請宣告沒收等語（見原審
    卷二第261頁），爰不予宣告沒收。
  ⒉毒品危害防制條例第19條第1項規定：「犯第4條至第9條、第
    12條、第13條或第14條第1項、第2項之罪者，其供犯罪所用
    之物，不問屬於犯罪行為人與否，均沒收之」。刑法第38條
    第2項規定：「供犯罪所用、犯罪預備之物或犯罪所生之物
    ，屬於犯罪行為人者，得沒收之。但有特別規定者，依其規
    定」。經查：
　①扣案之本案0936號行動電話1支，為被告所有，供其犯附表一
    編號1至6、11至14所示販賣第二級毒品罪所用之物等情，經
    被告坦白在卷，並有上述通訊監察譯文可憑，爰依毒品危害
    防制條例第19條第1項規定，各於該等罪刑主文項下宣告沒
    收。
　　至於第一次查獲、第二次查獲為警扣得之另2支行動電話（
    即附表二編號10、附表三編號11），被告均否認與本案販賣
    毒品犯行相關（見原審卷二第148、153頁、第231至232頁、
    第235頁），又無證據證明與被告本案犯行相關，尚無從宣
    告沒收，起訴書記載聲請宣告沒收之旨，尚難認有據。
　②司法警察第一次查獲扣案之帳冊1本（附表二編號11）、甲電
    子磅秤1臺（附表二編號8），及第二次查獲扣案之毒品分裝
    袋1批（附表三編號8），均為被告所有，其中帳冊1本是供
    被告犯附表一編號4、編號6至10所示販賣第二級毒品罪所用
    之物、供被告犯附表一編號1至3、5、11至14所示販賣第二
    級毒品罪預備之物；甲電子磅秤1臺係供被告犯附表一編號1
    至14所示販賣第二級毒品罪所用之物；第二次查獲扣案之毒
    品分裝袋1批係供被告犯附表一編號1至14所示販賣第二級毒
    品罪預備之物等情，業據被告坦認在案（見原審卷二第148
    至149頁、第152至153頁），爰就上述供犯罪所用之物部分
    ，依毒品危害防制條例第19條第1項規定；就上述供犯罪預
    備之物部分，依刑法第38條第2項前段規定，各於該等罪刑
    主文項下宣告沒收。
　③第二次查獲扣案之乙電子磅秤1臺，為被告所有，供其犯罪事
    實一㈡即附表一編號15持有第二級毒品純質淨重20公克以上
    罪所用之物，業據被告坦認在案（見原審卷二第151至152頁
    ），爰依刑法第38條第2項前段規定，於該罪刑主文項下宣
    告沒收。
  ⒊犯罪所得，屬於犯罪行為人者，沒收之；前2項之沒收，於全
    部或一部不能沒收或不宜執行沒收時，追徵其價額，刑法第
    38條之1第1項前段、第3項定有明文。本案犯罪事實一㈠如附
    表一編號1至14所示，被告向附表一編號1至14所示之人收取
    之價金，均為其販賣第二級毒品之犯罪所得等情，業據被告
    坦認不諱（見原審卷一第286頁、原審卷二第240頁），應依
    刑法第38條之1第1項規定宣告沒收，惟上開現金由被告收受
    後，已與被告原有之（現金）財產發生混合效果，而喪失「
    原物」之概念，屬於全部不能「原物」沒收之情形，均應依
    刑法第38條之1第3項規定於各次主文項下逕追徵其價額（最
    高法院107年度台上字第1577號、108年度台上字第3249號判
    決意旨參照）。
　　至於扣案之現金2萬5000元，係於109年3月30日（即第二次
    查獲）為警扣得，而被告上開販賣第二級毒品犯行均是於10
    9年3月25日第一次查獲前所犯，形式上已難認該等現金屬於
    被告上開犯罪所得，被告亦陳稱該等現金一部分為遊戲幣所
    換取，一部分為母親提供繳納車貸之費用，並非本案販賣毒
    品所得等語（見原審卷二第152頁），自無從宣告沒收。
　㈢經核原審判決上開認事用法並無違誤，量刑亦屬妥適，並無
    違法不當之處。
　㈣被告提起上訴，主張：其僅係小額販毒者，偶爾零星販毒，
    家裡尚有父母賴其扶養，原審量刑過重等語（本院卷第19頁
    、第88頁），然查：原審判決就被告量刑部分，已審酌刑法
    第57條規定之多款量刑事由，諸如被告之犯罪動機、目的，
    所生危害，犯後態度，及被告智識程度、生活狀況，除未逾
    越法定刑度，亦無濫用裁量之情事外，且被告所犯販賣第二
    級毒品犯行法定最輕本刑為七年以上有期徒刑之罪，經適用
    上開減刑事由後，最輕也要判處有期徒刑3年6月，被告所犯
    持有逾量第二級毒品犯行，法定最輕刑度也要判處6月，原
    審均僅由最低宣告刑往上酌加1、2月而已，最後為被告定的
    應執行刑4年11月，更係以各罪最長期之刑度為基礎（3年8
    月），以各罪約僅1個月的刑度往上酌加而已，客觀上乃屬
    中低度刑，並無過重，被告上訴主張原審量刑過重，請求本
    院撤銷原審判決，改判更輕刑度云云，並無理由，應予駁回
    。
乙、無罪部分：
壹、公訴意旨另以：被告基於販賣第二級毒品甲基安非他命以營
    利之犯意，109年3月25日18時許，在雲林縣麥寮鄉雲0-0縣
    道旁○○機車行旁壕溝橋，販賣第二級毒品甲基安非他命給吳
    建仁，並收取價金2000元，因認被告涉犯（修正前）毒品危
    害防制條例第4條第2項販賣第二級毒品罪嫌等語（即起訴書
    附表編號12部分）。
貳、按犯罪事實應依證據認定之，無證據不得認定犯罪事實，刑
    事訴訟法第154條第2項定有明文。不能證明被告犯罪者，應
    諭知無罪之判決，刑事訴訟法第301條第1項亦有明文。又刑
    事訴訟法第156條第2項規定被告或共犯之自白，不得作為有
    罪判決之唯一證據，仍應調查其他必要之證據，以察其是否
    與事實相符。刑事訴訟法第156條第2項規定被告雖經自白，
    仍應調查其他必要之證據，以察其是否與事實相符。     
參、公訴意旨認被告涉犯上開罪嫌，無非係以被告之供述、證人
    吳建仁之證述、被告與吳建仁109年3月25日通訊監察譯文及
    扣案帳冊等為其主要論據。經查：
一、被告於警詢、偵訊固然均坦承有上述販賣第二級毒品給吳建
    仁之情（見偵2389號卷第154、163頁），惟依扣案帳冊翻拍
    照片所示（見他2042號卷第152頁或第163頁），於吳建仁「
    風」之頁面記載（被告稱呼吳建仁為「中風」，見偵2389號
    卷第164頁被告供述）：「3月10日，結餘：1萬2000」、「3
    月25日：明細：5000現。收入：5000。結餘：7000」，對照
    被告賣給其他買受人例如陳星光的帳冊記錄方式（附表一編
    號7到10犯行），於各次販賣日期均有支出毒品價格的紀錄
    （他2042號卷第109頁翻拍照片欄位），如果被告確實於109
    年3月25日販賣2000元之甲基安非他命給吳建仁，何以當日
    帳目是記載「明細：5000現。收入：5000」，而均無任何與
    賣出價格2000元的記載？對此，被告於偵訊時雖陳稱：之前
    吳建仁欠我5000元，迄今未歸還，但3月25日當天毒品交易
    ，吳建仁有給我2000元價金，至於「結餘」記載7000元是遊
    戲幣的價額，也是吳建仁積欠我的等語（見偵2389號卷第16
    4頁），然究竟何筆金額記載是本次毒品交易之價款？或是
    遊戲幣之交易價金？抑或是先前積欠之債務？均有所未明。
二、原審法院針對上開疑問，而於審理時訊問被告，被告陳稱：
    上開「3月10日：結餘：1萬2000元」之記載，是吳建仁積欠
    我的債務。至於「3月25日：明細：5000現」的記載，是我
    要還他遊戲幣的錢，但我不記得為何「結餘」變成7000元，
    但我當天確實有還他5000元遊戲幣的錢，我不記得當天吳建
    仁有沒有向我購買毒品等語（見原審卷二第160至161頁），
    被告對於扣案帳冊上開金額之記載所為的陳述，與上開偵查
    中所述明顯有異，更令人懷疑109年3月25日被告究竟有無販
    賣價值2000元第二級毒品甲基安非他命給吳建仁。
三、此外，吳建仁於警詢、偵訊之歷次證述，從未指證被告該次
    販賣毒品罪嫌：
　㈠吳建仁於109年4月30日警詢時證稱：我於109年3月22日向被
    告購買甲基安非他命（即附表一編號11），但我沒有給他20
    00元價金，我跟他說等我25日工作領錢之後再給他。嗣於10
    9年3月25日18時許，被告有打電話給我，問我是否有領到錢
    ，我說有，他就說要過來找我拿錢，我們一樣約在○○村的便
    利商店，我拿2000元給他。關於扣案帳冊之記載，其中3月1
    0日之部分，是我賣給被告1萬元的遊戲幣，但他賒帳，說之
    後會一次給我1萬2000元。3月25日記載「現金」5000元，是
    被告向我買7000元的遊戲幣，但我之前向他買甲基安非他命
    的2000元還沒給他，所以扣掉我欠他的毒品價款，他拿現金
    5000元給我，所以才會記載「結餘」7000元等語（見他2042
    號卷第152至153頁），可見吳建仁僅證稱109年3月25日有收
    取被告向其購買7000元遊戲幣之價金（抵銷前次毒品價款20
    00元後，實收5000元現金），並未證稱當日有向被告購買甲
    基安非他命。甚至，吳建仁於同次筆錄更明確證稱：我前後
    總共向被告購買3次甲基安非他命，第1次於109年2月間，第
    2次是109年2月底，第3次就是109年3月22日（即附表一編號
    11）等語（見他2042號卷第153頁），依吳建仁的證述，其
    顯然未於109年3月25日再向被告購買甲基安非他命。
　㈡吳建仁於109年4月30日偵訊時證稱：（經檢察官提示扣案帳
    冊「風」之頁面）109年3月10日1萬2000元之記載，是被告
    向我購買遊戲幣支付之價金。109年3月25日5000元之記載，
    是因為我109年3月22日向被告購買甲基安非他命時，我並未
    支付價金，所以被告於109年3月25日向我購買7000元之遊戲
    幣時，直接扣除我賒欠的購毒價金，只付5000元給我，被告
    才會在帳冊上記載5000元等語（見他2042號卷第173頁）。
　㈢吳建仁於109年5月20日警詢時證稱：（經警方提示其與被告1
    09年3月25日之通訊監察譯文）我和被告本次聯繫，是我要
    償還我於109年3月22日向被告購買甲基安非他命之價金2000
    元，我與被告相約在○○村便利商店，我將2000元還給被告等
    語（見偵2389號卷第92頁），亦未證稱當日有再向被告購買
    甲基安非他命之情，但證稱其當日償還被告109年3月22日購
    毒價款2000元乙節則大致相符。
　㈣吳建仁於109年5月20日偵訊時證稱：（經警方提示其與被告1
    09年3月25日之通訊監察譯文）這次聯繫，是我請被告過來
    拿我109年3月22日賒欠的購毒價款2000元，我們相約在○○村
    便利商店，我交付2000元給被告等語（偵2389號卷第102頁
    ），與其同日警詢證述情節相符，亦未證稱其當日有再向被
    告購買甲基安非他命。　
四、嗣吳建仁於原審審理程序雖曾證稱：（...楊明龍說3月25日
    那一天你們兩個有安非他命2000元的交易，你有何意見？）
    沒有，「可能」那一天「應該」有交易，我也有還被告錢等
    語（見原審卷二第123頁），但吳建仁此時的用語顯然並非
    肯定，且該次審理程序先前證述時即已表示：那一天喔...
    時間那麼久了...（第120頁），嗣也表示：我對楊明龍說的
    沒有意見，我那一天只有還他錢，我真的忘了，記不起來了
    ，經過那麼久也忘記了等語（第122、123頁）。統合吳建仁
    於原審的證述內容，可知吳建仁係證稱：我記得109年3月25
    日我沒有再向被告購買甲基安非他命，我只是要還被告我10
    9年3月22日賒欠2000元之購毒價款，因為剛好被告也要向我
    買遊戲幣，所以扣除之後，反而是被告給我5000元。我工作
    是每月10日、25日發薪水，109年3月25日我領到薪資，我本
    來要還被告109年3月22日的購毒價款，那天是我的發薪日，
    我就打電話給被告，我當天只有還被告錢。我和被告見面，
    有幾次也是沒有毒品交易，只是我要還他錢，或者是轉賣遊
    戲幣。我於偵訊時都照實陳述等語（見原審卷二第117至134
    頁），依吳建仁之證述，實難認定被告有於109年3月25日再
    次販賣甲基安非他命給吳建仁之事實。
五、至於被告與吳建仁109年3月25日之通訊監察譯文，內容僅有
    ：「吳建仁：你在哪？被告：我在北港啦，我等等就過去了
    。吳建仁：你跑去北港喔？好啦，好啦。被告：好，等我過
    去。」、「被告：我在外面。吳建仁：齁」（見偵2389號卷
    第92頁），只足以證明其等2人有相約見面之情，譯文內容
    並無任何與毒品交易有關之用語，而扣案帳冊上開之記載亦
    非具體明確，且被告、證人吳建仁對此各有解讀，無法佐證
    當日毒品交易情事，本院無法藉由此等證據與自白相互利用
    ，獲得犯罪事實之確信，難以排除被告與吳建仁於109年3月
    25日見面，僅是吳建仁償還109年3月22日購毒價款及進行遊
    戲幣交易之可能性。
肆、綜上所述，檢察官起訴被告此部分犯行，被告雖曾自白犯罪
    ，但被告之自白不得作為有罪判決之唯一依據，檢察官復未
    提出適合之補強證據佐證，使本院確信被告已經構成犯罪，
    則被告此部分被訴犯行即屬不能證明，原審判決因而為被告
    此部分無罪之諭知，其認事用法並無違誤，檢察官猶提起上
    訴，擷取吳建仁片段證言，僅憑己意解讀，請求本院判處被
    告此部分有罪云云（本院卷第15頁以下），並無理由，應予
    駁回。
據上論結，應依刑事訴訟法第368條、第371條，判決如主文。
本案經檢察官李侃穎提起公訴、檢察官許景睿移送併辦，檢察官
林志峯到庭執行職務。
中　　華　　民　　國　　111 　年　　3 　　月　　23　　日
                  刑事第五庭    審判長法　官  蔡廷宜
                                      法　官  林坤志
                                      法　官  蔡川富
以上正本證明與原本無異。
有罪部分，如不服本判決應於收受送達後20日內向本院提出上訴
書狀，其未敘述上訴理由者，並得於提起上訴後20日內向本院補
提理由書（均須按他造當事人之人數附繕本）「切勿逕送上級法
院」。
無罪部分，檢察官如不服本判決應於收受本判決後20日內向本院
提出上訴書，其未敘述上訴理由者並得於提起上訴後20日內向本
院補提理由書（但應受刑事妥速審判法第9條之限制），被告不
得上訴。
　　　　　　　　　　　　　　　　　　　書記官  黃心怡
　　　　　　　　　　　　　　　　　　　
中　　華　　民　　國　　111 　年　　3 　　月　　23　　日
附錄本案論罪科刑之法條：
修正前毒品危害防制條例第4條
製造、運輸、販賣第一級毒品者，處死刑或無期徒刑；處無期徒
刑者，得併科新臺幣2000萬元以下罰金。
製造、運輸、販賣第二級毒品者，處無期徒刑或7年以上有期徒
刑，得併科新臺幣1000萬元以下罰金。
製造、運輸、販賣第三級毒品者，處7年以上有期徒刑，得併科
新臺幣700萬元以下罰金。
製造、運輸、販賣第四級毒品者，處5年以上12年以下有期徒刑
，得併科新臺幣300萬元以下罰金。
製造、運輸、販賣專供製造或施用毒品之器具者，處1年以上7年
以下有期徒刑，得併科新臺幣100萬元以下罰金。
前五項之未遂犯罰之。

毒品危害防制條例第11條
持有第一級毒品者，處3年以下有期徒刑、拘役或新臺幣30萬元
以下罰金。
持有第二級毒品者，處2年以下有期徒刑、拘役或新臺幣20萬元
以下罰金。
持有第一級毒品純質淨重十公克以上者，處1年以上7年以下有期
徒刑，得併科新臺幣1百萬元以下罰金。
持有第二級毒品純質淨重二十公克以上者，處6月以上5年以下有
期徒刑，得併科新臺幣70萬元以下罰金。
持有第三級毒品純質淨重五公克以上者，處2年以下有期徒刑，
得併科新臺幣20萬元以下罰金。
持有第四級毒品純質淨重五公克以上者，處1年以下有期徒刑，
得併科新臺幣10萬元以下罰金。
持有專供製造或施用第一級、第二級毒品之器具者，處1年以下
有期徒刑、拘役或新臺幣10萬元以下罰金。

刑事妥速審判法第9條
除前條情形外，第二審法院維持第一審所為無罪判決，提起上訴
之理由，以下列事項為限：
一、判決所適用之法令牴觸憲法。
二、判決違背司法院解釋。
三、判決違背判例。
刑事訴訟法第377條至第379條、第393條第1款規定，於前項案件
之審理，不適用之。
附表一:　　
編號 犯      罪      事      實 原審判決結果 1 楊明龍基於販賣第二級毒品甲基安非他命以營利之犯意，於109年2月18日某時許，先收受陳金忠購買甲基安非他命之價金新臺幣（下同）3000元，再接續於109年2月19日11時15分許、同日22時52分許，以本案0936號行動電話與持用門號0000000***號（號碼詳卷）行動電話之陳金忠聯繫毒品交易事宜後，楊明龍於同日23時許，在雲林縣臺西鄉臺西農會○○分會旁路口，販賣第二級毒品甲基安非他命給陳金忠而完成交易。 楊明龍犯販賣第二級毒品罪，處有期徒刑參年柒月。 扣案之蘋果廠牌白色面板行動電話壹支（含扣案之門號0000000000號SIM卡壹張，即本院109年度保管檢字第426號扣押物品清單編號2）、帳冊壹本、電子磅秤壹臺（本院109年度保管檢字第426號扣押物品清單編號1）及毒品分裝袋壹批，均沒收之；應追徵不能沒收之犯罪所得價額新臺幣參仟元。 2 楊明龍基於販賣第二級毒品甲基安非他命以營利之犯意，於109年2月21日16時18分許至同日17時53分許，以本案0936號行動電話與持用門號0000000***號（號碼詳卷）行動電話之陳金忠聯繫毒品交易事宜後，於同日18時許，在雲林縣臺西鄉○○國小旁排水溝巷子內某攤位，販賣第二級毒品甲基安非他命給陳金忠，並收取價金3000元而完成交易。 楊明龍犯販賣第二級毒品罪，處有期徒刑參年柒月。 扣案之蘋果廠牌白色面板行動電話壹支（含扣案之門號0000000000號SIM卡壹張，即本院109年度保管檢字第426號扣押物品清單編號2）、帳冊壹本、電子磅秤壹臺（本院109年度保管檢字第426號扣押物品清單編號1）及毒品分裝袋壹批，均沒收之；應追徵不能沒收之犯罪所得價額新臺幣參仟元。 3 楊明龍基於販賣第二級毒品甲基安非他命以營利之犯意，於109年2月22日1時8分許至同日21時52分許，以本案0936號行動電話與持用門號0000000***號（號碼詳卷）行動電話之陳金忠聯繫毒品交易事宜後，於同日23時許，在雲林縣臺西鄉臺西農會○○分會旁路口，販賣第二級毒品甲基安非他命給陳金忠，並收取價金5000元而完成交易。 楊明龍犯販賣第二級毒品罪，處有期徒刑參年柒月。 扣案之蘋果廠牌白色面板行動電話壹支（含扣案之門號0000000000號SIM卡壹張，即本院109年度保管檢字第426號扣押物品清單編號2）、帳冊壹本、電子磅秤壹臺（本院109年度保管檢字第426號扣押物品清單編號1）及毒品分裝袋壹批，均沒收之；應追徵不能沒收之犯罪所得價額新臺幣伍仟元。 4 楊明龍基於販賣第二級毒品甲基安非他命以營利之犯意，分別於109年3月1日14時48分許至同日23時28分許，以本案0936號行動電話與持用門號0000000***號（號碼詳卷）行動電話之陳金忠聯繫毒品交易事宜後，於同日23時許，在雲林縣臺西鄉臺西農會○○分會旁路口，販賣第二級毒品甲基安非他命給陳金忠，並收取價金6000元而完成交易。 楊明龍犯販賣第二級毒品罪，處有期徒刑參年捌月。 扣案之蘋果廠牌白色面板行動電話壹支（含扣案之門號0000000000號SIM卡壹張，即本院109年度保管檢字第426號扣押物品清單編號2）、帳冊壹本、電子磅秤壹臺（本院109年度保管檢字第426號扣押物品清單編號1）及毒品分裝袋壹批，均沒收之；應追徵不能沒收之犯罪所得價額新臺幣陸仟元。 5 楊明龍基於販賣第二級毒品甲基安非他命以營利之犯意，接續於109年3月12日16時50分許、同日17時7分許，以本案0936號行動電話與持用門號0000000***號（號碼詳卷）行動電話之陳金忠聯繫毒品交易事宜後，於同日17時許，在雲林縣臺西鄉臺西農會○○分會旁路口，販賣第二級毒品甲基安非他命給陳金忠，並收取價金3000元而完成交易。 楊明龍犯販賣第二級毒品罪，處有期徒刑參年柒月。 扣案之蘋果廠牌白色面板行動電話壹支（含扣案之門號0000000000號SIM卡壹張，即本院109年度保管檢字第426號扣押物品清單編號2）、帳冊壹本、電子磅秤壹臺（本院109年度保管檢字第426號扣押物品清單編號1）及毒品分裝袋壹批，均沒收之；應追徵不能沒收之犯罪所得價額新臺幣參仟元。 6 楊明龍基於販賣第二級毒品甲基安非他命以營利之犯意，接續於109年3月16日9時44分許、同日11時47分許，以本案0936號行動電話與持用門號0000000***號（號碼詳卷）行動電話之陳金忠聯繫毒品交易事宜後，於同日12時許，在雲林縣臺西鄉○○○○○○省道台00線下涵洞，販賣第二級毒品甲基安非他命給陳金忠，並收取價金4000元而完成交易。 楊明龍犯販賣第二級毒品罪，處有期徒刑參年柒月。 扣案之蘋果廠牌白色面板行動電話壹支（含扣案之門號0000000000號SIM卡壹張，即本院109年度保管檢字第426號扣押物品清單編號2）、帳冊壹本、電子磅秤壹臺（本院109年度保管檢字第426號扣押物品清單編號1）及毒品分裝袋壹批，均沒收之；應追徵不能沒收之犯罪所得價額新臺幣肆仟元。 7 楊明龍基於販賣第二級毒品甲基安非他命以營利之犯意，以不詳方式與陳金忠或陳星光聯繫毒品交易事宜後，於109年2月27日17時許，在雲林縣臺西鄉臺西農會○○分會旁路口，販賣第二級毒品甲基安非他命給陳金忠及陳星光（由陳金忠及陳星光一同或其中1人出面交易，下列附表一編號8至10均同），並收取價金8000元而完成交易。 楊明龍犯販賣第二級毒品罪，處有期徒刑參年捌月。 扣案之帳冊壹本、電子磅秤壹臺（本院109年度保管檢字第426號扣押物品清單編號1）及毒品分裝袋壹批，均沒收之；應追徵不能沒收之犯罪所得價額新臺幣捌仟元。 8 楊明龍基於販賣第二級毒品甲基安非他命以營利之犯意，以不詳方式與陳金忠或陳星光聯繫毒品交易事宜後，於109年2月28日某時許，在雲林縣臺西鄉臺西農會○○分會旁路口，販賣第二級毒品甲基安非他命給陳金忠及陳星光，並收取價金4000元而完成交易。 楊明龍犯販賣第二級毒品罪，處有期徒刑參年柒月。 扣案之帳冊壹本、電子磅秤壹臺（本院109年度保管檢字第426號扣押物品清單編號1）及毒品分裝袋壹批，均沒收之；應追徵不能沒收之犯罪所得價額新臺幣肆仟元。 9 楊明龍基於販賣第二級毒品甲基安非他命以營利之犯意，以不詳方式與陳金忠或陳星光聯繫毒品交易事宜後，於109年3月10日某時許，在雲林縣臺西鄉臺西農會○○分會旁路口，販賣第二級毒品甲基安非他命給陳金忠及陳星光，並收取價金4000元而完成交易。 楊明龍犯販賣第二級毒品罪，處有期徒刑參年柒月。 扣案之帳冊壹本、電子磅秤壹臺（本院109年度保管檢字第426號扣押物品清單編號1）及毒品分裝袋壹批，均沒收之；應追徵不能沒收之犯罪所得價額新臺幣肆仟元。 10 楊明龍基於販賣第二級毒品甲基安非他命以營利之犯意，以不詳之方式與陳金忠及陳星光聯繫毒品交易事宜後，於109年3月14日某時許，在雲林縣臺西鄉臺西農會○○分會旁路口，販賣第二級毒品甲基安非他命給陳金忠及陳星光，並收取價金8000元而完成交易。 楊明龍犯販賣第二級毒品罪，處有期徒刑參年捌月。 扣案之帳冊壹本、電子磅秤壹臺（本院109年度保管檢字第426號扣押物品清單編號1）及毒品分裝袋壹批，均沒收之；應追徵不能沒收之犯罪所得價額新臺幣捌仟元。 11 楊明龍基於販賣第二級毒品甲基安非他命以營利之犯意，於109年3月22日14時19分許，以本案0936號行動電話與持用門號0000000***號（號碼詳卷）行動電話之吳建仁聯繫毒品交易事宜後，於109年3月22日14時許，在雲林縣麥寮鄉雲0-0縣道旁○○機車行旁壕溝橋，販賣並交付第二級毒品甲基安非他命給吳建仁，惟吳建仁賒欠價金2000元。嗣於109年3月25日某時許，吳建仁始償還楊明龍上開價金。 楊明龍犯販賣第二級毒品罪，處有期徒刑參年柒月。 扣案之蘋果廠牌白色面板行動電話壹支（含扣案之門號0000000000號SIM卡壹張，即本院109年度保管檢字第426號扣押物品清單編號2）、帳冊壹本、電子磅秤壹臺（本院109年度保管檢字第426號扣押物品清單編號1）及毒品分裝袋壹批，均沒收之；應追徵不能沒收之犯罪所得價額新臺幣貳仟元。 12 楊明龍基於販賣第二級毒品甲基安非他命以營利之犯意，於109年2月16日9時45分許至同日22時9分許，以本案0936號之行動電話與持用門號0000000***號（號碼詳卷）行動電話之傅文和聯繫毒品交易事宜後，於109年2月16日22時(起訴書誤載為14時)許，在雲林縣麥寮鄉雲0-0縣道旁○○機車行旁壕溝橋，販賣第二級毒品甲基安非他命給傅文和，並收取價金1000元而完成交易。 楊明龍犯販賣第二級毒品罪，處有期徒刑參年柒月。 扣案之蘋果廠牌白色面板行動電話壹支（含扣案之門號0000000000號SIM卡壹張，即本院109年度保管檢字第426號扣押物品清單編號2）、帳冊壹本、電子磅秤壹臺（本院109年度保管檢字第426號扣押物品清單編號1）及毒品分裝袋壹批，均沒收之；應追徵不能沒收之犯罪所得價額新臺幣壹仟元。 13 楊明龍基於販賣第二級毒品甲基安非他命以營利之犯意，接續於109年2月23日11時56分許、同日12時12分許，以本案0936號之行動電話與持用門號0000000***號（號碼詳卷）行動電話之傅文和聯繫毒品交易事宜後，於同日12時許，在雲林縣麥寮鄉雲0-0縣道旁○○機車行旁壕溝橋，販賣第二級毒品甲基安非他命給傅文和，並收取價金1000元而完成交易。 楊明龍犯販賣第二級毒品罪，處有期徒刑參年柒月。 扣案之蘋果廠牌白色面板行動電話壹支（含扣案之門號0000000000號SIM卡壹張，即本院109年度保管檢字第426號扣押物品清單編號2）、帳冊壹本、電子磅秤壹臺（本院109年度保管檢字第426號扣押物品清單編號1）及毒品分裝袋壹批，均沒收之；應追徵不能沒收之犯罪所得價額新臺幣壹仟元。 14 楊明龍基於販賣第二級毒品甲基安非他命以營利之犯意，接續於109年3月25日22時3分許、同日22時30分許，以本案0936號之行動電話與持用門號0000000***號（號碼詳卷）行動電話之傅文和聯繫毒品交易事宜後，於同日(起訴書誤載為109年2月25日，業經檢察官當庭更正)22時許，在雲林縣麥寮鄉雲0-0縣道旁○○機車行旁壕溝橋，販賣第二級毒品甲基安非他命給傅文和，並收取價金1000元而完成交易。    楊明龍犯販賣第二級毒品罪，處有期徒刑參年柒月。 扣案如附表二編號1至3所示之甲基安非他命共參包（各含包裝袋壹只），均沒收銷燬之；扣案之蘋果廠牌白色面板行動電話壹支（含扣案之門號0000000000號SIM卡壹張，即本院109年度保管檢字第426號扣押物品清單編號2）、帳冊壹本、電子磅秤壹臺（本院109年度保管檢字第426號扣押物品清單編號1）及毒品分裝袋壹批，均沒收之；應追徵不能沒收之犯罪所得價額新臺幣壹仟元。 15   如犯罪事實一㈡所示。 楊明龍犯持有第二級毒品純質淨重二十公克以上罪，處有期徒刑柒月。 扣案如附表三所示之甲基安非他命共陸包（各含包裝袋壹只），均沒收銷燬之；扣案之電子磅秤壹臺（本院110年度保管檢字第57、2-2號扣押物品清單編號2），沒收之。 

附表二：(109年3月25日扣押，雲林縣警察局臺西分局109年度保
字第829號扣押物品清單、雲林地方法院109年度保管檢字第426
號扣押物品清單)
編號 扣案物名稱 數量 送驗數量 檢出結果 出處    驗餘數量   1 甲基安非他命(含包裝袋1只) 1包 0.3613公克(淨重) 二級毒品 【甲基安非他命】 ⒈雲林縣警察局臺西分局109年3月25日搜索扣押筆錄、扣押物品目錄表、扣押物品收據(原審卷一第217至225頁) ⒉雲林縣警察局109年3月26日刑案照片(原審卷一第391至405頁) ⒊衛生福利部草屯療養院109年4月22日鑑驗書(原審卷一第83至85頁)    0.3572公克(淨重)   2 甲基安非他命(含包裝袋1只) 1包 0.8730公克(淨重) 二級毒品 【甲基安非他命】     0.8712公克(淨重)   3 甲基安非他命(含包裝袋1只) 1包 0.1899公克(淨重) 二級毒品 【甲基安非他命】     0.1872公克(淨重)   4 銀色咖啡包(含包裝袋1只) 1包 11.0641公克(淨重) 二級毒品 【甲氧基甲基安非他命】 四級毒品 【硝西泮】 非屬「毒品危害防制條例」列管成分 【咖啡因】     10.4148公克(淨重)   5 蠟筆小新圖示藍色咖啡包(含包裝袋1只) 1包 6.5550公克(淨重) 二級毒品 【甲氧基甲基安非他命】 三級毒品 【芬納西泮】 四級毒品 【硝西泮】     5.5351公克(淨重)   6 蠟筆小新圖示藍色咖啡包(含包裝袋2只) 2包 合計15.24公克(毛重) 均未取樣（包裝同編號5）。     ---   7 K他命(含包裝袋1只) 1包 0.0627公克(淨重) 二級毒品 【甲基安非他命】 三級毒品 【3，4-亞甲基雙氧苯基二甲胺丁酮】 四級毒品 【佐沛眠】     0.0498公克(淨重)   8 電子磅秤 1臺   ⒈雲林縣警察局臺西分局109年3月25日搜索扣押筆錄、扣押物品目錄表、扣押物品收據(原審卷一第217至225頁) ⒉雲林縣警察局109年3月26日刑案照片(原審卷一第391至405頁) ⒊雲林地方法院109年度保管檢字第426號扣押物品清單(原審卷一第105頁) 9 IPhone手機 IMEI碼：000000000000000 (即雲林地方法院109年度保管檢字第426號扣押物品清單編號2) 1支    10 IPhone手機 IMEI碼：000000000000000、000000000000000 (即雲林地方法院109年度保管檢字第426號扣押物品清單編號3) 1支    11 帳冊 1本    

附表三：(109年3月30日扣押，雲林縣政府警察局臺西分局109年
度安保字第106號、109年度保字第472號扣押物品清單、雲林地
方法院110年度保管檢字第57、2-1、57、2-2號扣押物品清單)
編號 扣案物名稱 數量 送驗數量 檢出結果 出處    驗餘數量   1 甲基安非他命(含包裝袋1只) 1包 3.1665公克(淨重) 二級毒品 【甲基安非他命】 ⒈雲林縣警察局臺西分局109年3月30日搜索扣押筆錄、扣押物品目錄表、扣押物品收據(他2042號卷第43至51頁) ⒉109年3月30日查獲現場及扣案物照片(警482號卷第47至52頁) ⒊衛生福利部草屯療養院109年4月20日鑑驗書(原審卷一第445至447頁) ⒋衛生福利部草屯療養院110年3月4日鑑驗書(原審卷一第485頁)    3.1591公克(淨重)   2 甲基安非他命(含包裝袋1只) 1包 3.2392公克(淨重) 二級毒品 【甲基安非他命】     3.2337公克(淨重)   3 甲基安非他命(含包裝袋1只) 1包 3.1713公克(淨重) 二級毒品 【甲基安非他命】     3.1642公克(淨重)   4 甲基安非他命(含包裝袋1只) 1包 3.2587公克(淨重) 二級毒品 【甲基安非他命】     3.2533公克(淨重)   5 甲基安非他命(含包裝袋1只) 1包 3.2534公克(淨重) 二級毒品 【甲基安非他命】     3.2446公克(淨重)   6 甲基安非他命(含包裝袋1只) 1包 7.9152公克(淨重) 二級毒品 【甲基安非他命】     7.9039公克(淨重)   7 電子磅秤 1臺   ⒈雲林縣警察局臺西分局109年3月30日搜索扣押筆錄、扣押物品目錄表、扣押物品收據(他2042號卷第43至51頁) ⒉109年3月30日查獲現場及扣案物照片(警482號卷第47至52頁) ⒊雲林地方法院110年度保管檢字第57、2-1、57、2-2號扣押物品清單(原審卷一第461、463頁) 8 毒品分裝袋 1批    9 安非他命吸食器 1組    10 新臺幣 25000元    11 IPhone手機 號碼：0000000000 IMEI碼：000000000000000 1支